【裁判字號】    99,訴,837
【裁判日期】    990811
【裁判案由】    違反槍砲彈藥刀械管制條例
【裁判全文】
臺灣高雄地方法院刑事判決               99年度訴字第837號
公  訴  人  臺灣高雄地方法院檢察署檢察官
被      告  甲○
選任辯護人  蔡陸弟律師
上列被告因違反槍砲彈藥刀械管制條例案件，經檢察官提起公訴
（99年度偵字第7290、17168 號），本院判決如下：
    主  文
甲○犯非法販賣子彈罪，累犯，處有期徒刑貳年，併科罰金新臺
幣捌萬元，罰金如易服勞役，以新臺幣壹仟元折算壹日，扣案之
制式九釐米子彈肆佰壹拾捌顆及行動電話壹支（序號：0000
00000000000號，含0000000000號之ＳＩ
Ｍ卡壹枚）、另案扣案之制式九釐米子彈拾壹顆，均沒收。
    事  實
一、甲○前於民國98年間，因違反毒品危害防制條例案件，經本
    院以98年度審簡字第3749號判處有期徒刑4 月確定，甫於98
    年9 月28日易科罰金執行完畢。詎其猶不知悛悔，明知具有
    殺傷力之子彈，係槍砲彈藥刀械管制條例所列管之子彈，不
    得持有、販賣，於98年9 、10月間某日，在高雄縣岡山鎮○
    ○○路70巷39號之21附屬工寮旁之山洞內，拾獲具殺傷力之
    口徑9mm 制式子彈共485 顆而持有之（同時另拾得含不具殺
    傷力之子彈共3 顆，均無證據證明為遺失物或離本人持有之
    物），迄至99年1 月間，輾轉得知王輝南（由檢察官另案偵
    辦）有意購買子彈，竟基於販賣子彈之犯意，於同年2 月間
    ，多次以其持用之行動電話（序號：000000000000000 號，
    使用0000000000號之SIM 卡），與王輝南持用之0000000000
    號行動電話聯繫出售子彈事宜，迨2 人確認交易時、地後，
    甲○遂於同年2 月4 日至同月7 日間某日，駕車前往王輝南
    所經營、址設高雄縣岡山鎮○○路66之45號之「上勤洗車場
    」，將所持有之制式子彈其中17顆販售與王輝南，並收取新
    臺幣（下同）共6,000 元之代價。嗣警據報於99年2 月27日
    上午11時許，持本院核發之搜索票前往前揭高雄縣岡山鎮○
    ○○路70巷39號之21附屬工寮執行搜索，並扣得上開所餘之
    9mm 制式子彈共468 顆（經取50顆鑑驗試射，均具殺傷力）
    及砂輪機1 台、刻磨機1 台、老虎鉗1 支、工具1 盒、通槍
    條1 支、手機1 支（序號：000000000000000 號，含000000
    0000號SIM 卡1 枚，起訴書誤載為手機2 支）等物品，並另
    行循線查獲王輝南違反槍砲彈藥刀械管制條例等案件，扣得
    其向甲○購得之17顆9mm 制式子彈，並經王輝南供出子彈來
    源後，始悉上情。
二、案經高雄市政府警察局刑警大隊報告臺灣高雄地方法院檢察
    署檢察官偵查起訴。
    理  由
壹、證據能力部分：
    按被告以外之人於審判外之陳述，雖不符前4 條之規定，而
    經當事人於審判程序同意作為證據，法院審酌該言詞陳述或
    書面陳述作成時之情況，認為適當者，亦得為證據，刑事訴
    訟法第159 條之5 第1 項定有明文。查本案認定事實所引用
    之卷內證據資料，除原已符同法第159 條之1 至第159 條之
    4 規定、及法律另有規定等傳聞法則例外規定，而得作為證
    據外，並無證據證明係公務員違背法定程式所取得，而檢察
    官、被告甲○及辯護人均未於言詞辯論終結前對其作為本案
    證據之證據能力聲明異議，且本院審酌前揭陳述作成時之情
    況，並無違法取證之瑕疵，亦認以之作為證據為適當，是本
    件有關被告以外之人於審判外之言詞或書面陳述等供述證據
    ，依前揭法條意旨，自均得為證據。
貳、有罪部分：
一、訊據被告對於前揭犯罪事實均坦承不諱（院卷第67-68 、99
    、106 頁），並經證人王輝南迭於警詢、偵查中及證人農秀
    分、張美麗於警詢中分別證述明確（警卷二第8-15頁、偵卷
    一第107-108 、146-147 、201-206 、210 頁），且有本院
    99年度聲搜字第394 號搜索票、搜索扣押筆錄、扣押物品目
    錄表、扣押物品清單（警卷一第8-13頁、偵卷一第34頁）、
    0000000000號及0000000000號行動電話之通聯紀錄（警卷二
    第28-34 頁）、扣押物品照片、搜索現場照片、內政部警政
    署刑事警察局（下稱刑事局）刑鑑字第0990029540號槍彈鑑
    定書及照片（偵卷一第40-42 、57-65 、102 頁），及查獲
    王輝南過程之本院99年度聲搜字第529 號搜索票、搜索扣押
    筆錄、扣押物品目錄表、扣案物品照片、刑事局刑鑑字第09
    90043811號槍彈鑑定書及照片（偵卷一第118 、122-123 、
    135 頁、院卷第30-35 頁）等在卷可查，另有扣案之子彈可
    證，足認被告自白與事實相符，是本件事證明確，被告所為
    應予依法論科。
二、核被告所為，係犯槍砲彈藥刀械管制條例第12條第1 項之未
    經許可販賣子彈罪。被告持有子彈之低度行為，為其販賣之
    高度行為所吸收，不另論罪。又被告有如上事實欄所述前科
    事實，有臺灣高等法院被告前案紀錄表1 份在卷可查，其受
    有期徒刑執行完畢後，5 年以內故意再犯本件有期徒刑以上
    之罪，為累犯，應依法加重其刑。爰審酌被告尚值壯年，竟
    於無端取得具有殺傷力之子彈後仍持續無故持有，並進而販
    售他人，對社會治安所生潛在之危險甚大，且其所持有具殺
    傷力之子彈總數達485 顆，數量頗鉅，雖其犯後尚知坦承犯
    行，仍不應輕縱，並慮及其除前經論處累犯之前科外，尚有
    多次毒品、竊盜等前科紀錄，足見素行不良，及本件尚無證
    據證明被告確有持該等子彈另為犯罪之使用，終究尚未產生
    實害，並其販賣子彈之數量、所獲得之利益、持有該批子彈
    之期間長達數月等一切情狀，量處如主文所示之刑，並諭知
    併科罰金8 萬元，罰金部分併諭知易服勞役之折算標準。扣
    案之9mm 制式子彈共418 顆、另案扣案之9mm 制式子彈共11
    顆，經送鑑定結果，均具殺傷力，有前揭刑事局刑鑑字第09
    90029540號槍彈鑑定書、刑鑑字第0990043811號槍彈鑑定書
    各1 份可證，而屬違禁物，且均與被告本件犯行有關，應依
    刑法第38條第1 項第1 款規定宣告沒收之，扣案之手機1 支
    （序號：000000000000000 號，含0000000000號SIM 卡1 枚
    ），為被告供其本件犯罪所用之物，且經被告於警詢中自承
    為其所有（警卷一第3 頁），爰依同條第1 項第2 款之規定
    宣告沒收之。亦具殺傷力之扣案9mm 制式子彈50顆、另案扣
    案之9mm 制式子彈6 顆，均業經鑑定時因擊發、試射而喪失
    其違禁物之性質，爰不予宣告沒收。至其餘扣案物，經核尚
    無證據證明與被告本件犯行有何關連，爰不予宣告沒收，併
    此敘明。
參、不另為無罪諭知部分：
一、公訴意旨另以：被告於本件販賣17顆9mm 制式子彈與證人王
    輝南時，同時亦販賣另外3 顆9mm 制式子彈與證人王輝南，
    因認被告此部所為亦涉犯槍砲彈藥刀械管制條例第12條第1
    項之販賣子彈罪嫌等語。
二、按犯罪事實應依證據認定之，無證據不得認定犯罪事實；不
    能證明被告犯罪者，應諭知無罪之判決，刑事訴訟法第154
    條第2 項、第301 條第1 項前段分別定有明文。
三、經查，被告雖於審理中供稱：伊共賣20顆子彈給王輝南等語
    （院卷二第106 頁），然查，證人王輝南經警方執行搜索扣
    得之子彈共僅18顆，而其中17顆經鑑定結果雖均具殺傷力，
    然其餘1 顆經鑑定結果，認為「係非制式子彈，由金屬彈殼
    組合直徑8.9mm 金屬彈頭而成，經試射，雖可擊發，惟發射
    動能不足，認不具殺傷力」等情，有前揭刑事局刑鑑字第09
    90043811號槍彈鑑定書可證（院卷第31頁）；至於其餘2 顆
    子彈除未扣案而無從鑑定外，且證人王輝南於偵查中亦證稱
    ：自被告購得之子彈中有2 顆沒有擊發，伊還有打電話問被
    告子彈是不是假的等語（偵卷一第147 頁），是本件自無從
    認定該2 顆子彈亦具有殺傷力。是被告所販賣與證人王輝南
    之20顆子彈中，僅足認其中17顆具有殺傷力，而販賣其餘3
    顆部分則乏證據證明被告販賣該等物品亦涉犯槍砲彈藥刀械
    管制條例第12條第1 項之罪嫌，本應為無罪之諭知，然公訴
    人認被告此部所為，與其前經本院論罪科刑之販賣子彈罪間
    為單一販賣行為之關係，爰不另為無罪之諭知。
據上論斷，應依刑事訴訟法第299 條第1 項前段，槍砲彈藥刀械
管制條例第12條第1 項，刑法第11條前段、第47條第1 項、第42
條第3 項、第38條第1 項第1 款、第2 款，判決如主文。
本案經檢察官乙○○到庭執行職務。
中    華    民    國    99    年    8     月    11    日
            刑事第九庭  審判長  法  官  鄭詠仁
                                法  官  王碧瑩
                                法  官  黃沛文
以上正本證明與原本無異。
如不服本判決應於收受送達後10日內向本院提出上訴書狀，並應
敘述具體理由；如未敘述上訴理由者，應於上訴期間屆滿後20日
內向本院補提理由書（均須按他造當事人之人數附繕本）「切勿
逕送上級法院」。
中    華    民    國    99    年    8     月    11    日
                                書記官  鄧思辰
附錄本判決論罪法條：
槍砲彈藥刀械管制條例第12條
未經許可，製造、販賣或運輸子彈者，處1 年以上7 年以下有期
徒刑，併科新台幣500 萬元以下罰金。
未經許可，轉讓、出租或出借子彈者，處6 月以上5 年以下有期
徒刑，併科新台幣300 萬元以下罰金。
意圖供自己或他人犯罪之用，而犯前二項之罪者，處3 年以上10
年以下有期徒刑，併科新台幣700 萬元以下罰金。
未經許可，持有、寄藏或意圖販賣而陳列子彈者，處5 年以下有
期徒刑，併科新台幣300 萬元以下罰金。
第1 項至第3 項之未遂犯罰之。

司法院資訊處製作；財團法人民間司法改革基金會備份。
